臺灣雲林地方法院民事判決
110年度訴字第323號
原      告  周韋甯

訴訟代理人  張蓁騏  律師
複代理人    吳書榮  律師
被      告  曾薇真

訴訟代理人  陳智全  律師
上列當事人間請求損害賠償事件，本院於民國110 年8 月31日言
詞辯論終結，判決如下：
    主      文
被告應給付原告新台幣壹萬元，及自民國一一Ｏ年七月三十日起
至清償日止，按年利率百分之五計算之利息。
原告其餘之訴駁回。
訴訟費用由原告負擔。
本判決第一項原告得假執行；被告以新臺幣壹萬元供擔保後，得
免為假執行。
原告其餘假執行之聲請駁回。
    事實及理由
一、原告方面：
  ㈠聲明：被告應給付原告新台幣（下同）800,000元，及自訴狀
    繕本送達翌日起至清償日止，依年利率5%計算之利息；並願
    供擔保為假執行之宣告。
  ㈡陳述：
    ⒈民國110 年6 月29日下午3 時許，被告與伊配偶王佳展在
　　　雲林縣虎尾鎮緯岑科技有限公司（下稱緯岑公司）二樓辦
　　　公室擁吻，同日下班後二人又在該處擁吻，王佳展並由被
　　　告腰處將手伸入撫摸被告身體長達2 分鐘多。被告與王佳
　　　展上開舉止，已逾越男女間之正常社交往來範疇，足以破
　　　壞伊對婚姻之信任及夫妻共同生活之圓滿及幸福安全，則
　　　被告之行為，顯已達不法侵害伊基於配偶關係之身分法益
　　　且情節重大。
　　⒉伊因被告上述行止，日夜無法成眠且發生情緒障礙，只能
      求助醫師，雖醫療所費不多，但心靈受創嚴重，爰依民法
      第184 條第1 項、第185 條第1 項前段、第195 條第3 項
      規定提起本訴。
二、被告方面：
  ㈠聲明：駁回原告之訴；如受不利判決願供擔保免為假執行。
  ㈡陳述：
　　⒈訴外人（即原告之夫）王佳展為伊所任職緯岑公司之上司
　　　，伊因職務關係或多或少為討好王佳展，進而在辦公室與
　　　王佳展發生親密舉動，惟伊事後深感後悔，也多次向原告
　　　表達歉意。然原告仍多次在社交媒體平台（Facebook）上
　　　散佈伊個人資料，甚至包括伊家人及小孩之訊息，讓伊顏
      面掃地痛苦不堪，原告上開舉動或多或少已經洩憤。
　　⒉其次，原告對王佳展素常與女子親密互動之情，早已司空
　　  見慣，此由原告起訴狀內提及王佳展前在緯岑公司即有外
　　  遇對象，且有原告所拍攝且發表在社交媒體平台上之王佳
      展與穿着清涼女子撫摸、擁抱畫面擷圖可證，足以證明原
      告難謂有其所謂之造成精神巨大痛苦之情。
　　⒊再由原告所提出之診斷證明書觀之，原告早於110 年6 月
　　　7 日已至精神科門診，與原告係於同年月29日才知悉本件
　　　情事，顯見原告發生情緒困擾及睡眠障礙，並非因此次事
      件所導致，是原告請求伊賠償上開金額要屬過高。
三、本院之判斷：
  ㈠按故意以背於善良風俗之方法，加損害於他人者，應負損害
　　賠償責任（民法第184 條第1 項後段）。數人共同侵害他人
　　之權利者，連帶負賠償責任（同第185 條第1 項前段）。連
　　帶債務之債權人，得對於債務人中之一人或數人或其全體，
　　同時或先後請求全部或一部之給付（同法第273 條第1 項）
　　。不法侵害他人基於配偶關係之身分法益而情節重大者，被
　　害人雖非財產上之損害，亦得請求賠償相當之金額（同法第
　　195 條第1 項前段、第3 項）。而婚姻係以夫妻之共同生活
　　為其目的，配偶應互相協力保持其共同生活之圓滿安全及幸
　　福，故夫妻互守誠實，係為確保其共同生活之圓滿安全及幸
　　福之必要條件，因之配偶之一方行為不誠實，破壞共同生活
    之圓滿安全及幸福者，即為違反因婚姻契約之義務而侵害他
    方基於配偶關係之身分法益。婚姻存續中之男性與其他女子
    擁吻及撫摸身體，已逾越正常社交往來範疇，足以破壞夫妻
    間之共同生活而非法之所許，此從公序良俗之觀點可得斷言
    ，不問所侵害係何權利，對於配偶之他方應構成共同侵權行
    為。另慰藉金其核給之標準固與財產上損害之計算不同，然
    非不可斟酌雙方身分資力與加害程度，及其他各種情形核定
    相當之數額（最高法院51年台上字第223 號民事裁判意旨參
    照）。經查：
　　⒈原告主張：被告與其配偶王佳展在辦公室擁吻，並任由王
　　  佳展碰觸撫摸身體，足以破壞其對婚姻之信任及夫妻共同
      生活之圓滿及幸福安全，因之其與王佳展間之配偶關係之
      身分法益，已為被告與王佳展所共同侵害等情，要為被告
      所不爭執。
　　⒉其次，原告主張：其因上開情事，日夜無法成眠情緒發生
　　　障礙，心靈受創嚴重，爰請求被告賠償其80萬元精神慰藉
　　　金云云，則為被告所否認，並以上開情詞為辯。而有婦之
　　　夫與其他女子擁吻、撫摸，足令配偶之他方產生憤恨不滿
　　　，身心煎熬，此乃人情之常。故原告主張因被告與其配偶
　　　王佳展發生逾越男女社交範疇親密舉動，致其夫妻間情份
　　　因此受挫，精神感到痛苦乙節，自非虛妄。從而，原告請
　　　求被告應賠償其非財產上損害，依上開規定，自屬有據。
　　　本院審酌原告前經營商號，名下有存款、不動產、汽車；
　　　另被告有薪資及營利所得，名下有不動產、小客車等情狀
　　　，此有本院依職權調閱之兩造稅務電子閘門所得及財產調
　　　件明細表等在卷（見卷尾證物袋）可憑，暨原告對其配偶
　　　王佳展素行狀況之了解及本件所受痛苦之程度，認原告請
　　　求被告賠償其非財產上損害80 萬元，自嫌過高，應予核
      減為1 萬元為適當，至逾此部分之請求，應無理由。
  ㈡次按給付無確定期限者，債務人於債權人得請求給付時，經
    其催告而未為給付，自受催告時起，負遲延責任。其經債權
    人起訴而送達訴狀，或依督促程式送達支付命令，或為其他
    相類之行為者，與催告有同一之效力（民法第229 條第2 項
    ）。遲延之債務，以支付金錢為標的者，債權人得請求依法
    定利率計算之遲延利息（同法第233 條第1 項前段）。應付
    利息之債務，其利率未經約定，亦無法律可據者，週年利率
    為百分之5 （同法第203 條）。本件原告對被告之損害賠償
    債權，核屬無確定期限之給付，既經原告起訴而送達訴狀，
    被告迄未給付，當應負遲延責任。基上，原告向被告請求賠
    償金額經准許部分，原告請求加計法定遲延息，亦屬有據。
  ㈢綜上所述，原告依侵權行為法律關係，請求被告給付其非財
    產上損害金1 萬元，及自起訴狀繕本送達翌日（即110 年7 
    月30日）起至清償日止，依週年利率5%計算之利息，為有理
    由，應予准許；逾此部分之請求，則無理由，應予駁回。
四、本件事證已臻明確，兩造其餘之攻擊或防禦方法及所用之證
    據，經本院斟酌後，認為均不足以影響本判決之結果，爰不
    逐一論列，併此敘明。
五、原告陳明願供擔保請為宣告假執行，惟本判決所命給付原告
    之金額未逾新臺幣50萬元，依民事訴訟法第389 條第1 項第
    5 款規定，本院應依職權宣告假執行。至原告敗訴部分，其
    假執行之聲請已失所附麗，應併駁回。另被告陳明願供擔保
　　請求免為假執行，經核亦符法律之規定，爰酌定相當之擔保
    金額宣告之。
六、結論：原告之訴為有一部理由、一部無理由，依民事訴訟法
    第79條、第389 條第1 項第5 款、第392 條第2 項，判決如
    主文。
中　　華　　民　　國　　110 　年　　9 　　月　　14　　日
                  民事第一庭  法  官  蔣得忠
以上為正本，係照原本作成。
如對本判決上訴，須於判決送達後20日內向本院提出上訴狀。
如委任律師提起上訴者，應一併繳納上訴審裁判費。
中　　華　　民　　國　　110 　年　　9 　　月　　14　　日
                              書記官　鄭庭羽